臺灣嘉義地方法院刑事判決
111年度交易字第378號
公  訴  人  臺灣嘉義地方檢察署檢察官
被      告  莊坤棠



上列被告因公共危險案件，經檢察官提起公訴（111年度偵字第1
0226號），被告於本院準備程序中就被訴事實為有罪之陳述，經
本院裁定以簡式審判程序審理，判決如下：
    主  文
甲○○駕駛動力交通工具而有吐氣所含酒精濃度達每公升零點二五
毫克以上，累犯，處有期徒刑陸月，如易科罰金，以新臺幣壹仟
元折算壹日。
    犯 罪 事 實
一、甲○○先前即曾因飲酒並服用精神科助眠藥物後，因藥物作用
    ，在尚未完全清醒之情形下從事活動之情形，其可預見如其
    飲酒再加上服用精神科助眠藥物後，除其吐氣所含酒精濃度
    將達每公升超過0.25毫克以上外，並可能因此在尚未完全清
    醒之情形下從事活動，甚至酒後駕車，仍基於酒後吐氣所含
    酒精濃度達每公升0.25毫克以上而駕駛動力交通工具，亦不
    違反其本意之不確定故意，自民國111年8月20日22時許起翌
    （21）日0時許止，在嘉義縣○○鄉○○村○○○00○00號住處飲用
    高粱酒及服用精神科助眠藥物後，騎乘車牌號碼000-000號
    普通重型機車上路，於同年月21日2時1分許，行經嘉義縣○○
    鄉○○村○○○00○0號前之交岔路口，於交岔路口停等時，因精
    神不繼自摔倒地，經送戴德森醫療財團法人嘉義基督教醫院
    診治，員警獲報後前往醫院，於同日2時52分許，對其施以
    酒精濃度測試，測得其吐氣所含酒精濃度達每公升1.25毫克
    。
二、案經嘉義縣警察局民雄分局報告報告臺灣嘉義地方檢察署檢
    察官偵查起訴。
    理  由
一、本件係經被告甲○○於準備程序當庭表示認罪，而經本院裁定
    以簡式審判程序加以審理，則依據刑事訴訟法第273條之2、
    同法第159條第2項之規定，不適用傳聞法則有關限制證據能
    力之相關規定。
二、上揭犯罪事實，業據被告於警詢、偵訊、本院準備程序及審
    理時均坦承不諱（見嘉民警偵字第1110026581號卷，下稱警
    卷，第1-2頁；111年度偵字第10226號，下稱偵卷，第35-37
    頁；111年度交易字第378號卷，下稱交易卷，第38、42-46
    頁），並有道路交通事故當事人酒精測定紀錄表1份、現場
    及車輛照片10張、道路交通事故現場圖、道路交通事故調查
    報告表（一）、（二）、嘉義縣警察局舉發違反道路交通管
    理事件通知單影本、公路監理電子閘門系統資料各2份、真
    善渼診所醫療及藥品明細收據1份在卷可查（見警卷第3-14
    、16、18-19、22、25-26頁；交易卷第51頁），是依上揭補
    強證據已足認被告所為之任意性自白，核與事實相符。
三、被告於本院準備程序審理時供稱：我是在111年8月20日22時
    許至隔日凌晨0時許，在家中喝高粱酒，之後我有吃了安眠
    藥躺在床上，後來我不知道為什麼就出門了等語（見交易卷
    第38頁），於本院審理時供稱：本件之前我曾經酒後吃安眠
    藥，之後有煮泡麵吃，但我都沒印象，是我看到垃圾桶有泡
    麵包裝，詢問家人，家人跟我說的。本案之後我有跟醫生說
    ，醫生有將我的藥量減低一點等語（見交易卷第45頁），並
    提供真善渼診所醫療及藥品明細收據1份附卷為證（見交易
    卷第51頁），故本件不能排除被告係在飲酒加上服用精神科
    助眠藥物後，在尚未完全清醒之情形下駕車上路，然被告既
    然在本案之前，即曾因飲酒加上服用精神科助眠藥物後，於
    未清醒之狀態下從事活動，則其即顯可預見如再為相同舉動
    ，將再有夢遊甚至夢駕之舉動，然其仍未予以避免，任憑自
    己飲酒後服用精神科助眠藥物，是其具酒後吐氣所含酒精濃
    度達每公升0.25毫克以上而駕駛動力交通工具，亦不違反其
    本意之不確定故意甚明。本件事證明確，被告犯行堪予認定
    。
四、核被告所為，係犯刑法第185條之3第1項第1款前段之駕駛動
    力交通工具而有吐氣所含酒精濃度達每公升0.25毫克以上罪
    。
五、查被告前因酒後駕車遭查獲，所涉公共危險案件，經本院以
    110年度嘉交簡字第839號判處有期徒刑6月確定，於111年4
    月1日易科罰金執行完畢，有上開判決、刑案資料查註紀錄
    表各1份在卷可參（見偵卷第12、25-29頁），其於受徒刑之
    執行完畢後，5年以內故意再犯本件有期徒刑以上之罪，為
    累犯，本院考量被告前案亦為酒後故意駕車之案件，綜合判
    斷後認為被告並無因加重本刑致其所受刑罰超過其所應負擔
    罪責的情形，爰依刑法第47條第1項規定加重其刑。
六、爰審酌被告除有上開酒後駕車之前科紀錄外，亦曾因酒後駕
    車之公共危險案件：(一)經本院以101年度嘉交簡字第269號
    判處拘役50日確定；(二)經本院以101年度嘉交簡字第396號
    判處拘役59日確定；(三)經本院以108年度嘉交簡字第150號
    判處有期徒刑2月，併科罰金新臺幣1萬元確定；(四)經本院
    以109年度嘉交簡字第760號判處有期徒刑5月確定；有本院
    以101年度嘉交簡字第269號判決（含聲請簡易判決處刑書）
    、101年度嘉交簡字第396號判決（含聲請簡易判決處刑書）
    、108年度嘉交簡字第150號判決、109年度嘉交簡字第760號
    判決及臺灣高等法院被告前案紀錄表各1份附卷足稽（見偵
    卷第39-46、49-51、57-59頁；交易卷第9-14頁），本院考
    量被告前已有數次酒後駕車遭查獲之紀錄，但被告並未因此
    受到警惕，明知酒精成分對人之意識能力具有不良影響，酒
    後駕車對一般往來之公眾及駕駛人自身皆具有高度危險性，
    漠視自己安危及公眾安全，再次心存僥倖酒後騎乘普通重型
    機車上路，並因而不勝酒力自摔倒地，然考量其本次係因飲
    酒加上服用精神科助眠藥物後，因藥物作用，在尚未完全清
    醒之情形下才駕車上路，與其先前案件係基於酒後駕車之直
    接故意不同，吐氣中所含酒精濃度達每公升1.25毫克，犯後
    坦承犯行，顯示懊悔之意，並表示已請醫師更改藥物，避免
    類似情形再度發生，兼衡其自陳高中畢業之智識程度、離婚
    ，育有2名未成年子女，從事保險經紀工作，與父母同住等
    一切情狀，本院願再給予其一次機會，認科處得易科罰金之
    刑度為適當，量處如主文所示之刑，並諭知易科罰金之折算
    標準。
據上論斷，應依刑事訴訟法第273條之1第1項、第299條第1項前
段（僅記載程序法條），判決如主文。
本案經檢察官柯文綾提起公訴，檢察官陳則銘庭執行職務。
中　　華　　民　　國　　111 　年　　11　　月　　14  　日
                  刑事第二庭    法　官  吳育汝
以上正本證明與原本無異。
如不服本判決應於收受判決後20日內向本院提出上訴書狀，並應
敘述具體理由；其未敘述上訴理由者，應於上訴期間屆滿後20日
內向本院補提理由書（均須按他造當事人之人數附繕本）「切勿
逕送上級法院」。
中　　華　　民　　國　　111 　年　　11　　月　　14　　日
                                書記官  黃士祐
附錄論罪科刑法條：
中華民國刑法第185條之3：
駕駛動力交通工具而有下列情形之一者，處3年以下有期徒刑，
得併科30萬元以下罰金：
一、吐氣所含酒精濃度達每公升零點二五毫克或血液中酒精濃度
    達百分之零點零五以上。
二、有前款以外之其他情事足認服用酒類或其他相類之物，致不
    能安全駕駛。
三、服用毒品、麻醉藥品或其他相類之物，致不能安全駕駛。
因而致人於死者，處3年以上10年以下有期徒刑，得併科2百萬元
以下罰金；致重傷者，處1年以上7年以下有期徒刑，得併科1百
萬元以下罰金。
曾犯本條或陸海空軍刑法第54條之罪，經有罪判決確定或經緩起
訴處分確定，於十年內再犯第1項之罪因而致人於死者，處無期
徒刑或5年以上有期徒刑，得併科3百萬元以下罰金；致重傷者，
處3年以上10年以下有期徒刑，得併科2百萬元以下罰金。